臺灣高雄地方法院交通事件裁定　　　　 97年度交聲字第265號
原處分機關　高雄市政府交通局
異　議　人
即受處分人　丁○○
上列異議人即受處分人因違反道路交通管理處罰條例案件，對於
高雄市政府交通局民國97年1 月3 日所為之處分（原處分案號：
高市府交裁字第裁32-B00000000號）聲明異議，本院裁定如下：
    主  文
異議駁回。
    理  由
一、按汽車（包括機器腳踏車）駕駛人，駕駛汽車經測試檢定酒
    精濃度超過規定標準者，處新臺幣（下同）15,000元以上60
    ,000 元 以下罰鍰，並當場移置保管其車輛及吊扣其駕駛執
    照1 年，道路交通管理處罰條例第3 條第8 款、第35條第1
    項第1 款定有明文。而依違反道路交通管理事件統一裁罰標
    準表之規定所示，機器腳踏車駕駛人其吐氣所含酒精濃度超
    過每公升零點0.25毫克以上未滿0.4 毫克者，應處罰鍰15,0
    00元，且應接受道路安全講習。
二、本件原處分機關高雄市政府交通局係以：異議人即受處分人
    丁○○於民國96年11月17日晚上9 時22分許，在高雄市○○
    路與和平路口，酒後騎乘車號XRS- 971號重型機車，適高雄
    市政府警察局前鎮○○○○路派出所員警甲○○、乙○○在
    上開路口處理交通事故，因察覺異議人滿身酒氣，遂將異議
    人帶回派出所由員警丙○○對異議人實施呼氣酒精濃度測試
    ，經測得異議人之呼氣所含酒精濃度每公升為0.38毫克，遂
    以異議人騎乘機車經測試檢定酒精濃度超過規定標準為由，
    依違反道路交通管理處罰條例第35條第1 項第1 款之規定掣
    單舉發，嗣異議人提出申訴，經原處分機關函請舉發單位調
    查結果，仍認異議人確有前開違規行為，原處分機關乃依上
    開條文、違反道路交通管理事件統一裁罰基準及處理細則（
    下稱處理細則）第43條、第44條及第67條等規定，於97年1
    月3 日以高市府交裁字第裁32-B00000000號裁決書裁處異議
    人罰鍰15,0 00 元，並吊扣駕駛執照12個月及施以道安講習
    在案。
三、聲明異議意旨略以：異議人於96年11月17日晚上騎乘機車從
    前鎮區○○路返家時，半路上有2 位年輕人超車讓異議人嚇
    一跳，異議人很生氣就向對方表示應騎慢一點，並繼續要追
    向前與對方理論，但並沒有追到，後來異議人經過一心一路
    與和平二路口欲轉進和平二路時，看到該2 名年輕人與警員
    在一心路的對面車道談話，故異議人就將機車停在該處等候
    ，並要拿煙出來抽，但因沒有煙，所以異議人就走到一心路
    某雜貨店買煙及小瓶藥酒，後來因異議人越想越生氣，就想
    藉酒壯膽找警員訴說該2 名年輕人剛才超車之事，所以把藥
    酒打開喝了半瓶，後來異議人到了對向車道後，警察就要異
    議人在旁邊等候，並由1 位女警看著異議人，等到警察處理
    交通事故完畢後，才把異議人帶回警局，但異議人並沒有酒
    後騎車，異議人是停好車子後才去買酒喝云云。
四、經查：
    (一)異議人確於96年11月17日晚上9 時22分許，騎乘車號XRS-
      971 號重型機車行經高雄市○○路與和平路口，且在上開
      路口經適在該處處理交通事故之員警甲○○、乙○○帶回
      派出所，繼由員警丙○○對異議人實施呼氣酒精濃度測試
      ，經測得異議人之呼氣所含酒精濃度每公升為0.38毫克乙
      情，業據證人甲○○、乙○○及丙○○於本院審理中結證
      明確（參見本院卷第22至28頁），並有酒精濃度檢測測定
      值列印單1 紙（參見本院卷第14頁）及車禍處理登記簿影
      本1 紙（參見本院卷第33頁）在卷可稽，亦為異議人於本
      院審理中所是認（參見本院卷第21、22頁），均堪認定屬
      實。
    (二)至異議人雖以前揭情詞置辯。惟查，本件異議人於前揭時
      、地確有酒後騎乘機車，且為警察覺時確有全身酒氣、步
      伐不穩、講話速度緩慢及精神狀態不佳之情形等情，業據
      證人甲○○於本院審理中結證稱：本件交通違規係由伊將
      異議人帶回派出所交由備勤警員丙○○掣單舉發；當天晚
      上8 時48分許，伊接獲110 通報一心路北往南方向與和平
      路口有發生車禍，伊就與乙○○警員前往現場，抵達現場
      後伊等就先救護傷患，並在現場警戒以等待交通隊及119
      前來處理，伊在警戒時因為要注意四面八方，所以有看到
      在一心路南往北方向車道上，異議人與2 名年輕人發生爭
      執，但因為伊等在處理車禍事故，所以無法過去查看，後
      來是年輕人主動到對向車道找伊與乙○○，並向伊等表示
      與異議人間發生行車時之超車糾紛，因為伊要留在車禍現
      場警戒，所以就請乙○○到對向車道找異議人，並請異議
      人至伊等處理交通事故的地點；因為伊發現異議人全身都
      是酒氣，且伊要求異議人出示證件3 、4 次及乙○○要登
      記異議人之資料，異議人均不願意出示證件，亦有瘋言瘋
      語之情形，並一直表示其並未犯法故要離開，走路亦有點
      搖擺，伊因為擔心異議人之安全，所以就請乙○○警員看
      著異議人，後來交通隊處理車禍現場完畢後，伊等就請同
      事開車過來載異議人返回派出所；當伊看到異議人與該2
      名年輕人發生爭執時，異議人還坐在機車上，但當時機車
      已經停止，伊後來有問該2 名年輕人有無與異議人發生碰
      撞，該2 名年輕人表示沒有，所以伊就讓該2 名年輕人先
      行離開，當時伊有留下該2 名年輕人之資料，但因為是抄
      在紙上，所以已經遺失了；當天從伊看到異議人與該2 名
      年輕人爭吵至伊請異議人過來車禍現場，其間不到5 分鐘
      ，但伊都沒有看到異議人有去雜貨店買酒；當天因為伊看
      到異議人走路之情形及全身充滿酒氣，所以判斷異議人確
      有喝酒，故認為沒有必要作平衡檢測等語明確（參見本院
      卷第22至24、27、28頁），核與證人乙○○於本院審理中
      結證稱：伊於96年11月17日晚上8 時48分許，有與甲○○
      警員一起至一心二路與和平路口處理交通車禍事故，當天
      在現場處理車禍，是由甲○○警員負責登記相關資料，伊
      則在旁邊疏導交通，後來有2 名年輕人從對向車道找伊報
      案表示在對面車道的異議人酒駕並且咆哮，當時伊有看到
      異議人在對向車道正要立起機車並拿下安全帽，伊就走到
      對面要帶異議人過來，但伊走到一半就看到異議人自己走
      過來，伊就在原地等異議人，再帶異議人至伊等處理車禍
      之現場，當時因為甲○○警員要處理車禍，所以就由伊在
      旁邊看著異議人；當時異議人身上的酒氣很重，伊有問異
      議人喝多少酒，但異議人有點意識不清，先表示沒有喝酒
      ，後來又表示因為心情不好，所以於6 、7 時許時曾去籬
      仔內找朋友喝酒；等到車禍處理完畢後，伊等就帶異議人
      回派出所，其間異議人有點瘋言瘋語，有叫伊不要對其實
      施酒測，也表示要離開，當時異議人走路也有搖晃之情形
      ，也曾踩到伊的腳很多次；從伊看到對向車道異議人準備
      立起機車並拿下安全帽，至伊到對向車道欲帶異議人到車
      禍現場，其間異議人都沒有到雜貨店買酒等語情節相符（
      參見本院卷第24、25頁），亦核與證人丙○○於本院審理
      中結證稱：本件交通違規係由伊所舉發，當天伊係在派出
      所備勤，警網帶回1 名酒後駕車之人也就是異議人，由伊
      對異議人實施酒測，伊有先問異議人是於何時、地喝何種
      酒，並拿1 杯水給異議人喝，異議人當時有表示是在籬仔
      內附近與朋友喝酒，後來異議人要求打電話，伊就提供電
      話讓異議人打，因為派出所內之電話無法打手機，異議人
      就拿出1 張名片，好像打電話到民代服務處，之後異議人
      水也喝，電話也打了，伊就向異議人表示要開始實施酒測
      ，但異議人表示要再等一下，所以伊就再給異議人5 分鐘
      ，之後就對異議人實施酒測，酒測之結果就如同卷內酒測
      單所示，酒測值為0.38毫克；異議人剛進派出所時走路有
      搖晃的情形，所以伊就請異議人坐在椅子上，另外異議人
      講話也有比較緩慢的情形，身上也有很濃的酒味，異議人
      並沒有表示其未酒後駕車等語情節一致（參見本院卷第26
      、27頁）。而證人甲○○、乙○○及丙○○雖均係舉發本
      件交通違規之員警，惟渠等到庭所陳述之上開舉發經過，
      經查尚無違反經驗或論理法則之處，且遍查本件卷存證據
      資料，亦無任何積極證據足以證明渠等前揭所述係虛偽不
      實，亦無足可顯信渠等陳述不可採信之品性證據或前科證
      據存在，自不得僅因渠等為本件開單舉發異議人之員警，
      即遽予否認渠等上開證述之可信性，況渠等與異議人間素
      昧平生，並無仇隙嫌怨，而警員執行公務時，本身即受有
      行政懲處責任之監督，且渠等到庭具結作證，更係以刑事
      責任擔保渠等證言之真實性，從而，證人甲○○、乙○○
      及丙○○於本院審理中所證述之前揭結詞，均應堪值採信
      確屬實情，是異議人所辯前揭諸詞，均與實情尚有不符，
      已難逕予採信為真。況且，異議人於本院審理中始終無法
      就其所述曾於上揭時、地停車後至雜貨店購買藥酒飲用乙
      節，提出類如發票或收據之購買證明文件以資證明，更遑
      論其辯稱係為藉酒壯膽向警員表示與前揭2 名年輕人之行
      車超車糾紛，始於停車後至雜貨店購買藥酒飲用云云，實
      與常情顯然有違，益徵異議人前揭辯詞實無足採信，自無
      從據以為有利異議人之認定。是以，本件事證明確，異議
      人確有於前揭時、地酒後駕車之違規行為，洵堪認定。
五、綜上所述，異議人確有酒後駕車之交通違規行為。從而，原
    處分機關依前揭道路交通管理處罰條例第35條第1 項第1 款
    、違反道路交通管理事件統一裁罰基準及處理細則第43條、
    第44條、第67條暨違反道路交通管理事件統一裁罰標準表之
    規定，裁處異議人罰鍰15,000元，並吊扣駕駛執照12個月及
    施以道安講習，均核無違誤。本件異議人之異議，為無理由
    ，應予駁回。
六、據上論斷，應依道路交通案件處理法第19條，裁定如主文。
中　　華　　民　　國　　96　　年　　5 　　月　　26　　日
                  交通法庭      法　官  陳振嘉
以上正本證明與原本無異。
如不服本裁定應於送達後5日內向本院提出抗告狀。
中　　華　　民　　國　　97　　年　　5 　　月　　26　　日
                                書記官  顏宗貝
